高雄高等行政法院裁定
                                       100年度簡字第82號
原      告　林水用
被      告　交通部公路總局高雄區監理所
代　表　人　劉育麟所長
上列當事人間違反道路交通管理處罰條例事件，原告提起行政訴
訟，本院裁定如下：
　　主  文
本件移送至臺灣高雄地方法院。
　　理  由
一、按行政法院認其無受理訴訟權限者，應依職權以裁定將訴訟
    移送至有受理訴訟權限之管轄法院，行政訴訟法第12條之2
    第2項定有明文。又受處分人，不服道路交通管理處罰條例
    第8條主管機關所為之處罰，得於接到裁決書之翌日起20日
    內，向管轄地方法院聲明異議，道路交通管理處罰條例第87
    條第1項亦有明文。
二、本件原告起訴主張：依據前臺灣省政府交通處民國86年9月1
    3日86交一字第41114號、該處公路局86年10月2日86路監牌
    字第43462號、86年10月2日86路電監字第98723號等函略謂
    汽機車牌照經公路局刊登公報，公告期滿，註銷其牌照，並
    掣發汽機車牌照註銷處分書通知車主，做為日後換領新牌之
    憑證。惟被告未依規定辦理將註銷牌照處分書發給車主，以
    致原告違反交通規則，權益受到損害。原告於85年3月28日
    先繳納規費，再辦審檢，但技術員未予審驗以致未能換新牌
    照；被告100年4月6日高監營字第1000016248號函，謂本所
    掣開汽機車牌照註銷處分書相關資料雖已因逾保管年限（10
    年）而不得查考，並不影響該車牌照註銷之處分，如此之函
    復，人民之權益如何受到保障？臺灣高雄地方法院及臺灣高
    等法院高雄分院均僅依被告之函復即為裁定，並未確實調查
    實情等語，並聲明求為判決撤銷被告98年11月12日高監營裁
    字第裁80-NO0000000號處分書。
三、經查，「受處分人，不服第8條主管機關所為之處罰，得於
    接到裁決書之翌日起20日內，向管轄地方法院聲明異議。」
    「違反本條例之行為，由下列機關處罰之：一、第12條至第
    68條由公路主管機關處罰。二、第69條至第84條由警察機關
    處罰。」前揭道路交通管理處罰條例第87條第1項、第8條第
    1項定有明文。本件原告於98年7月21日16時50分許，駕駛其
    所有00000000號業經註銷牌照之重型機車，行駛於高雄市林
    園區（原高雄縣林園鄉○○○路○○○○路附近為警查獲，
    違反道路交通管理處罰條例第12條第1項第4款規定等情，有
    被告98年11月12日高監營裁字第裁80-NO0000000號違反道路
    交通管理事件裁決書、臺灣高雄地方法院98年度交聲字第32
    33號交通事件裁定、臺灣高等法院高雄分院99年度交抗字第
    69號刑事裁定等影本附卷可稽，則原告所違反道路交通管理
    處罰條例第87條第1項之案件，依法應向管轄地方法院聲明
    異議，行政法院並無受理訴訟權限，雖原告前已向臺灣高雄
    地方法院聲明異議，並經裁定駁回確定，然依審判權優先原
    則，是本院既無審判權，揆諸首開規定，應依職權移送至有
    受理權限之臺灣高雄地方法院，爰裁定如主文。
中　　華　　民　　國　　100　 年　　6　　 月　　9　　 日
             高雄高等行政法院第四庭
                               法官　戴　見　草
以上正本係照原本作成。
如不服本裁定，應於裁定送達後10日內以書狀敘明理由，經本院
向最高行政法院提出抗告（須按對造人數附具繕本）。
中　　華　　民　　國　　100　 年　　6　　 月　　9　　 日

　　　　　　　　　　　　　　　  書記官　江　如　青
附註:
行政訴訟法第235條（第1項、第2項）:
對於適用簡易程序之裁判提起上訴或抗告，須經最高行政法院之
許可。
前項許可，以訴訟事件所涉及之法律見解具有原則性者為限。